【裁判字號】    92,交上易,300
【裁判日期】    921021
【裁判案由】    過失致死等
【裁判全文】
臺灣高等法院刑事判決                          九十二年度交上易字第三００號
    上  訴  人
    即  被  告  乙○○
右上訴人因過失致死等案件，不服臺灣臺北地方法院九十一年度交易字第二五五號，
中華民國九十二年六月五日第一審判決（起訴案號：臺灣臺北地方法院檢察署九十一
年度偵字第一二三七二號），提起上訴，本院判決如左：
    主  文
原判決撤銷。
乙○○因過失致人於死，處有期徒刑壹年陸月；又服用酒類，不能安全駕駛動力交通
工具而駕駛，處有期徒刑捌月，應執行有期徒刑貳年。緩刑伍年。
    事  實
一、乙○○於民國九十一年七月二日凌晨飲用酒類，明知其已因服用酒類達不能安全
    駕駛動力交通工具之程度，仍於當日凌晨三時十分許，駕駛車牌號碼ＤＴ｜八七
    八六號動力交通工具自用小客車沿臺北市○○○路○段高架道路由北向南方向行
    駛，行經該高架道路長安東路上方路段，原應注意行經道路修理地段，應減速慢
    行，作隨時停車之準備，且汽車行駛時，駕駛人應注意車前狀況、隨時採取必要
    之安全措施，而當時天氣晴、夜間有照明、視距良好，市區○○○○道路乾燥、
    無缺陷及障礙，依其智識、能力又無不能注意之情事，詎乙○○因酒後注意力、
    反應力降低，疏未注意車前狀況、貿然高速行駛，適有勝邦營造有限公司（以下
    簡稱勝邦營造公司）因承攬臺北市政府工務局養護工程處（以下簡稱北市府養工
    處）「全市橋樑伸縮縫預約維護工程」而依道路交通標誌標線設置規則之規定，
    在臺北市○○○路○段高架道路北向南方向內側及中間車道上設置燃亮警示燈之
    交通錐（圓錐筒）十餘只、普通交通錐四十四只、警示燈六座及車輛改道警示牌
    以封閉該路段，並在施工封閉區域內停放燃亮車頂黃色警示燈之車牌號碼ＯＬ｜
    九六五一號、二Ｊ｜四七八號大貨車二輛，及小型挖土機、車牌號碼ＥＺ｜四五
    八三號小貨車、車牌號碼ＤＷ｜一八三九號小客車各一輛，且有七名工人在封閉
    區域內工作，乙○○所駕車輛遂於通過漸變段安全設施後從旁衝入施工封閉區○
    ○段，先猛力撞擊恰立在車牌號碼ＯＬ｜九六五一號大貨車右前方之工人何水吉
    ，並撞向車牌號碼ＯＬ｜九六五一號大貨車右前角，致何水吉遭乙○○所駕車輛
    及該車牌號碼ＯＬ｜九六五一號大貨車夾擊，受有下巴、右額裂傷、頂骨部擦刮
    傷、右枕部裂傷骨折、刮傷、兩側胸部骨折、內出血、氣胸、腹盆腔大裂傷、出
    血、左背刮擦傷、臀部骨折裂傷出血、雙手臂外側面大片瀝青附著燒灼傷、擦刮
    傷、雙腿瀝青附著燒灼傷、擦刮傷、左大腿斷離、兩小腿骨折、左腳踝骨折、泌
    尿生殖部血肉模糊之傷勢，因全身多處鈍性傷骨折裂傷出血、出血性休克當場死
    亡，乙○○所駕車輛再前行撞及施工封閉區域內燒熔瀝青之鐵桶，鐵桶內高溫瀝
    青因而濺出潑灑工人甲○○，致甲○○受有體表面積百分之五之深二度接觸性燙
    傷之傷勢，乙○○所駕車輛續繞越施工封閉區域內停放之車牌號碼二Ｊ｜四七八
    號大貨車、小型挖土機、車牌號碼ＥＺ－四五八三號小貨車、車牌號碼ＤＷ｜一
    八三九號小客車、前行達八十一公尺後，終因車輛前後均卡夾瀝青鐵桶、交通錐
    、擋風玻璃破裂且滿佈瀝青、碎石、無法前行而停止。乙○○肇事後，於警員前
    往現場處理時，就駕駛車輛肇事致人死傷部分不逃避接受裁判而當場向警員自首
    、承認為肇事人而願接受裁判，經員警對乙○○進行呼氣酒精濃度檢測，乙○○
    於當日凌晨三時三十九分許之呼氣酒精濃度為０‧三三毫克＼公升，因而發覺服
    用酒類不能安全駕駛動力交通工具而駕駛部分犯行。
二、案經乙○○自首及由臺灣臺北地方法院檢察署檢察官據報相驗後自動檢舉及何水
    吉配偶丁○○、甲○○訴請偵查起訴。
    理  由
一、訊據被告乙○○固不否認於右揭時、地飲用酒類後，駕駛車牌號碼ＤＴ｜八七八
    六號動力交通工具自用小客車，因酒後注意力、反應力降低，疏未注意車前狀況
    、貿然高速行駛，適勝邦營造公司因承攬北市府養工處「全市橋樑伸縮縫預約維
    護工程」而在臺北市○○○路○段高架道路北向南方向內側及中間車道上設置燃
    亮警示燈之交通錐十餘只、普通交通錐四十四只、警示燈六座及車輛改道警示牌
    以封閉該路段，並在施工封閉區域內停放燃亮車頂黃色警示燈之車牌號碼ＯＬ｜
    九六五一號、二Ｊ｜四七八號大貨車二輛，及小型挖土機、車牌號碼ＥＺ｜四五
    八三號小貨車、車牌號碼ＤＷ｜一八三九號小客車，且有數名工人在封閉區域內
    工作，其所駕車輛遂衝入施工封閉區○○段，先猛力撞擊恰立在車牌號碼ＯＬ｜
    九六五一號大貨車右前方之被害人何水吉，並撞向車牌號碼ＯＬ｜九六五一號大
    貨車右前角，致被害人何水吉遭其所駕車輛及該車牌號碼ＯＬ｜九六五一號大貨
    車夾擊，因全身多處鈍性傷骨折裂傷出血、出血性休克當場死亡，其所駕車輛再
    前行撞及施工封閉區域內燒熔瀝青之鐵桶，鐵桶內高溫瀝青因而濺出潑灑告訴人
    甲○○，致甲○○受有體表面積百分之五之深二度接觸性燙傷之傷勢，其所駕車
    輛續繞越施工封閉區域內停放之車輛、前行達八十一公尺後，終因車輛前後均卡
    夾瀝青鐵桶、交通錐、擋風玻璃破裂且滿佈瀝青、碎石、無法前行而停止，且其
    於當日凌晨三時三十九分許之呼氣酒精濃度為０‧三三毫克＼公升等情，惟辯稱
    ：當日其甫將車輛駛上臺北市○○○路○段高架道路即眼前一片漆黑、其有意識
    時車輛已靜止、擋風玻璃破碎，車禍前其全然未發現施工警告標誌、號誌、未看
    見施工人員，亦不知悉車禍如何發生，及臺北市政府勞工局曾以函文表示本件事
    故現場施工警示設施有欠缺、北向南方向路段並無路燈，且伊當時並未醉酒，不
    然無法從桃園開車回來云云。
二、經查：
（一）被告於九十一年七月二日凌晨飲用酒類，明知已因服用酒類達不能安全駕駛動
      力交通工具之程度，仍於當日凌晨三時十分許，駕駛車牌號碼ＤＴ｜八七八六
      號動力交通工具自用小客車沿臺北市○○○路○段高架道路由北向南方向行駛
      ，行經該高架道路長安東路上方路段，因酒後注意力、反應力降低，疏未注意
      車前狀況、貿然高速行駛，適勝邦營造公司因承攬北市府養工處「全市橋樑伸
      縮縫預約維護工程」而依道路交通標誌標線設置規則之規定，在臺北市○○○
      路○段高架道路北向南方向內側及中間車道上設置燃亮警示燈之交通錐十餘只
      、普通交通錐四十四只、警示燈六座及車輛改道警示牌以封閉該路段，並在施
      工封閉區域內停放燃亮車頂黃色警示燈之車牌號碼ＯＬ｜九六五一號、二Ｊ｜
      四七八號大貨車二輛，小型挖土機、車牌號碼ＥＺ｜四五八三號小貨車、車牌
      號碼ＤＷ｜一八三九號小客車各一輛，且有七名工人在封閉區域內工作，被告
      所駕車輛遂於通過漸變段安全設施後從旁衝入施工封閉區○○段，先猛力撞擊
      恰立在車牌號碼ＯＬ－九六五一號大貨車右前方之被害人何水吉，並撞向車牌
      號碼ＯＬ｜九六五一號大貨車右前角，致被害人何水吉遭被告所駕車輛及該車
      牌號碼ＯＬ｜九六五一號大貨車夾擊，因全身多處鈍性傷骨折裂傷出血、出血
      性休克當場死亡，被告所駕車輛再前行撞及施工封閉區域內燒熔瀝青之鐵桶，
      鐵桶內高溫瀝青因而濺出潑灑告訴人甲○○，致甲○○受有體表面積百分之五
      之深二度接觸性燙傷之傷勢，被告所駕車輛續繞越施工封閉區域內停放之車牌
      號碼二Ｊ｜四七八號大貨車、小型挖土機、車牌號碼ＥＺ｜四五八三號小貨車
      、車牌號碼ＤＷ｜一八三九號小客車、前行達八十一公尺後，終因車輛前後均
      卡夾瀝青鐵桶、交通錐、擋風玻璃破裂且滿佈瀝青、碎石、無法前行而停止，
      經員警對被告進行呼氣酒精濃度檢測，被告於當日凌晨三時三十九分許之呼氣
      酒精濃度為０‧三三毫克＼公升之事實，業據告訴人甲○○於警、偵訊及原審
      審理中及本院調查時到庭指訴綦詳，核與證人即當日在場目擊事故發生之勝邦
      營造公司工地主任丙○○、施工人員何坤仁證述情節大致相符，並有臺北市政
      府警察局中山分局交通分隊道路交通事故調查報告表（其中施工封閉區域內停
      放、車身漆有「正峰貨運公司」字樣之大貨車車牌號碼為二Ｊ－四七八號，此
      觀現場照片、車輛照片及司法院公路監理【車籍資料查詢】連結作業系統查詢
      單所載自明，員警誤載為ＺＪ｜四七八號）、談話紀錄表、補充資料表、現場
      照片、車輛照片、呼氣酒精濃度檢測單、刑法第一百八十五條之三案件測試觀
      察紀錄表、臺北市政府警察局舉發違反道路交通管理事件舉發通知單、相驗屍
      體證明書、診斷證明書、施工人員陳明清、葉志雲、楊志隆查訪表附卷可稽，
      除本件事故現場施工警示設施有無欠缺、當日北向南方向路段有無路燈外，並
      經被告自承不諱。
（二）被害人何水吉車禍後受有下巴、右額裂傷、頂骨部擦刮傷、右枕部裂傷骨折、
      刮傷、兩側胸部骨折、內出血、氣胸、腹盆腔大裂傷、出血、左背刮擦傷、臀
      部骨折裂傷出血、雙手臂外側面大片瀝青附著燒灼傷、擦刮傷、雙腿瀝青附著
      燒灼傷、擦刮傷、左大腿斷離、兩小腿骨折、左腳踝骨折、泌尿生殖部血肉模
      糊之傷勢，因全身多處鈍性傷骨折裂傷出血、出血性休克當場死亡，已經臺灣
      臺北地方法院檢察署檢察官督同法醫師相驗屬實，有勘驗筆錄、驗斷書、相驗
      屍體證明書、相驗相片可考；而當時天氣晴、夜間有照明、視距良好，市區○
      ○○○道路乾燥、無缺陷及障礙，依被告之智識、能力又無不能注意之情事，
      以及被告於九十一年七月二日凌晨三時三十九分許之呼氣酒精濃度為０‧三三
      毫克＼公升，復據臺北市政府警察局中山分局交通分隊及長安東路派出所據報
      處理之員警觀察、記載明確，有道路交通事故調查報告表、呼氣酒精濃度檢測
      單在卷可佐；其中被告肇事時即九十一年七月二日凌晨三時十分許之呼氣酒精
      濃度約為０‧三五至０‧四三毫克＼公升間，平均值為０‧三八毫克＼公升，
      並經原審職權函請內政部警政署刑事警察局估算明確，有內政部警政署刑事警
      察局（九十二）刑鑑字第０九二００五七九九０號覆函在原審卷內可參。
（三）被告雖辯稱事故現場施工警示設施有欠缺、當日北向南方向路段無路燈云云，
      並提出臺北市政府勞工局北市勞二字第０九一三五０七五二００號、臺北市政
      府勞工局勞動檢查處北市勞檢二字第０九一三二０二二六００號函為據，惟：
    １被告所提臺北市政府勞工局、勞動檢查處前述函文固記載該局處認依事故現場
      道路交通事故調查報告表所載，事故現場前漸變區段長度不足二十公尺、未達
      六十一公尺要求、且未設七十五公尺前置警示區段限速牌及無旗手現場指揮，
      但原審職權函是項「全市橋樑伸縮縫預約維護工程」主管機關即北市府養工處
      查詢結果，該處曾於事故發生前即九十一年七月二日凌晨派員前往事故現場查
      核人員、機具、材料、施作地點等設施，並無發現不符規定之處，且臺北市道
      路交通安全督導會報曾就本件施工單位安全設施（含漸變段、夜間警示等）審
      核通過認符合道路交通標誌標線號誌設置規則之規定，當日施工單位復在漸變
      段後加設阻擋卡車、在車頂加設夜間警示燈，已明顯維護施工區域內勞工及往
      來車輛行駛安全，有北市府養工處北市工養工字第０九二六一四五六七００號
      覆函暨臺北市道路交通安全督導會報北市道字第０九一一二九九號、北市府養
      工處北市工養工字第０九一六四八九四九００號函立卷足憑，且養工處派置現
      場之監工藍賢德於本院亦到庭證實施工安全措施均符合規定等語（見本院九十
      二年八月四日調查筆錄），是已難認當日施工安全、警示措施有缺失，參諸臺
      北市政府勞工局、勞動檢查處係依據事故發生後之道路交通事故調查報告表所
      載認定施工單位現場前漸變區段長度不足二十公尺、未達六十一公尺要求、未
      報告表係事故發生後所製作，施工單位之安全、警示設施自已遭交通事故破壞
      ，故並無證據足認當日施工安全、警示設施有欠缺。
    ２又當日臺北市○○○路○段高架道路北向南方向長安東路上方路段確有燃亮路
      燈照明一節，亦據證人即當日到場繪製道路交通事故調查報告表之臺北市政府
      警察局中山分局交通分隊員警傅裕文於原審到庭結證屬實，核與道路交通事故
      調查報告表光線部分記載「３夜間有照明」及現場照片所示兩側均有黃色路燈
      及地面路燈反光相符，證人傅裕文與被告素不相識、並無宿怨仇隙，此為被告
      所不爭執，衡情證人傅裕文應無羅織誣陷被告之可能或必要，況證人傅裕文於
      原審審理時另提出新聞媒體拍攝之現場影帶，經原審當庭播放履勘結果，確認
      事故現場兩側均有黃色路燈照明，亦有原審九十二年五月二十二日審理當庭履
      勘筆錄可稽，是當日事故現場確有照明，殆無疑義，被告辯稱並無路燈云云，
      尚屬無據。
（四）按行車速度，依標誌或標線之規定，行經道路修理地段，應減速慢行，作隨時
      停車之準備；汽車行駛時，駕駛人應注意車前狀況，並隨時採取必要之安全措
      施，道路交通安全規則第九十三條第一項第三款、第九十四條第三項定有明文
      。本件被告於九十一年七月二日凌晨飲用酒類後，於當日凌晨三時十分許，駕
      駛車牌號碼ＤＴ｜八七八六號動力交通工具自用小客車沿臺北市○○○路○段
      高架道路由北向南方向行駛，行經該高架道路長安東路上方路段，當時天氣晴
      、夜間有照明、視距良好，市區○○○○道路乾燥、無缺陷及障礙，依其智識
      、能力又無不能注意之情事，前已述及，被告因酒後注意力、反應力降低，疏
      未注意車前狀況、貿然高速行駛，適勝邦營造公司因承攬北市府養工處「全市
      橋樑伸縮縫預約維護工程」而依道路交通標誌標線設置規則之規定，在臺北市
      ○○○路一段高架道路北向南方向內側及中間車道上設置燃亮警示燈之交通錐
      十餘只、普通交通錐四十四只、警示燈六座及車輛改道警示牌以封閉該路段，
      並在施工封閉區域內停放燃亮車頂黃色警示燈之車牌號碼ＯＬ｜九六五一號、
      二Ｊ｜四七八號大貨車二輛，及小型挖土機、車牌號碼ＥＺ｜四五八三號小貨
      車、車牌號碼ＤＷ｜一八三九號小客車各一輛，且有七名工人在封閉區域內工
      作，被告所駕車輛遂於通過漸變段安全設施後從旁衝入施工封閉區○○段，先
      猛力撞擊恰立在車牌號碼ＯＬ｜九六五一號大貨車右前方之被害人何水吉，並
      撞向車牌號碼ＯＬ｜九六五一號大貨車右前角，致何水吉遭被告所駕車輛及該
      車牌號碼ＯＬ｜九六五一號大貨車夾擊，受有下巴、右額裂傷、頂骨部擦刮傷
      、右枕部裂傷骨折、刮傷、兩側胸部骨折、內出血、氣胸、腹盆腔大裂傷、出
      血、左背刮擦傷、臀部骨折裂傷出血、雙手臂外側面大片瀝青附著燒灼傷、擦
      刮傷、雙腿瀝青附著燒灼傷、擦刮傷、左大腿斷離、兩小腿骨折、左腳踝骨折
      、泌尿生殖部血肉模糊之傷勢，因全身多處鈍性傷骨折裂傷出血、出血性休克
      當場死亡，被告所駕車輛再前行撞及施工封閉區域內燒熔瀝青之鐵桶，鐵桶內
      高溫瀝青因而濺出潑灑告訴人甲○○，致甲○○受有體表面積百分之五之深二
      度接觸性燙傷之傷勢，被告所駕車輛續繞越施工封閉區域內停放之車牌號碼二
      Ｊ｜四七八號大貨車、小型挖土機、車牌號碼ＥＺ｜四五八三號小貨車、車牌
      號碼ＤＷ｜一八三九號小客車、前行達八十一公尺後，始因車輛前後均卡夾瀝
      青鐵桶、交通錐、擋風玻璃破裂且滿佈瀝青、碎石、無法前行而停止，被告復
      於警、偵訊及原審院審理中一再陳稱其肇事前全然未察見前揭交通錐、警示燈
      、警示牌等施工警示設施，亦未發現施工人員，甚且全然不知悉事故如何發生
      ，顯見其當時有酒醉不能安全駕駛之情，且有疏未減速慢行、作隨時停車之準
      備、疏未注意車前狀況、隨時採取必要安全措施之過失甚明，且其過失與被害
      人何水吉之死亡、告訴人甲○○之受傷間，有相當因果關係。
（五）又刑法第一百八十五條之三規定所謂「不能安全駕駛」，係抽象危險犯，並不
      以發生具體危險為必要，對於呼氣酒精濃度已達每公升０．五五亳克（０．五
      五亳克＼公升）以上，肇事率為一般正常人之十倍，認為已達不能安全駕車之
      標準，此業經法務部八十八年五月十八日以法八八檢字第００一六六九號函告
      週知，應為絕對不能安全駕駛動力交通工具；而就醫學文獻所知，酒精對人體
      造成之影響，於呼氣時酒精濃度達每公升０‧二五亳克（約合體內血液中酒精
      濃度五０亳克＼公升或百分之零點零五）即會輕度中毒，造成輕度協調功能降
      低，呼氣酒精濃度達每公升０‧五亳克時（約合體內血液中酒精濃度一００亳
      克＼公升或百分之零點一）屬輕到中度中毒症狀，出現反應較慢、感覺減低、
      影響駕駛之狀況，又飲酒後一小時許，其體內血液酒精濃度可達最高，飲酒一
      小時後其體內之酒精濃度隨即消減，此亦分別有行政院國軍退除役官兵輔導委
      員會臺北榮民總醫院八十八年八月五日（八八）北總內字第二六八六八號函、
      八十八年十月二十六日（八八）院賓文廉字第一三四０七號臺灣高等法院函附
      台北醫學院附設醫院精神科主任蔡尚穎「酒精對人體生理與行為之影響」一文
      可據。本件被告飲用酒類達呼氣酒精濃度０‧三五至０‧四三毫克＼公升間，
      平均值為０‧三八毫克＼公升，仍駕駛車牌號碼ＤＴ｜八七八六號動力交通工
      具自用小客車，因未注意、發覺臺北市○○○路○段高架道路北向南方向內側
      及中間車道上設置有燃亮警示燈之交通錐十餘只、普通交通錐四十四只、警示
      燈六座及車輛改道警示牌，及施工封閉區域內停放有燃亮車頂黃色警示燈之大
      貨車二輛、小型挖土機、小貨車、小客車各一輛，另有七名工人在封閉區域內
      工作，於通過漸變段安全設施後從旁衝入施工封閉區○○段，撞擊恰立在車牌
      號碼ＯＬ｜九六五一號大貨車右前方之被害人何水吉，並撞向車牌號碼ＯＬ｜
      九六五一號大貨車右前角，致何水吉遭被告所駕車輛及該車牌號碼ＯＬ｜九六
      五一號大貨車夾擊，因全身多處鈍性傷骨折裂傷出血、出血性休克當場死亡，
      被告所駕車輛再前行撞及施工封閉區域內燒熔瀝青之鐵桶，鐵桶內高溫瀝青因
      而濺出潑灑告訴人甲○○，致甲○○受有體表面積百分之五之深二度接觸性燙
      傷之傷勢，被告所駕車輛續繞越施工封閉區域內停放之車牌號碼二Ｊ｜四七八
      號大貨車、小型挖土機、車牌號碼ＥＺ｜四五八三號小貨車、車牌號碼ＤＷ｜
      一八三九號小客車、前行達八十一公尺後，始因車輛前後均卡夾瀝青鐵桶、交
      通錐、擋風玻璃破裂且滿佈瀝青、碎石、無法前行而停止，其呼氣酒精濃度已
      逾０‧二五亳克＼公升，達輕度中毒協調功能降低、影響駕駛程度，且顯已造
      成其意識不清、視力喪失、注意力、反應力、平衡感、穩定性、駕駛能力均降
      低，應認已達不能安全駕駛動力交通工具之程度。
（六）檢察官起訴雖認被告以每小時八十公里之速度超速行駛，但被告並未供承其當
      時時速究為若干，此觀警訊筆錄自明，而依道路交通事故調查報告表所示現場
      並無任何煞車痕跡，足見被告肇事後並未煞車、續向前行駛、係因車輛前後均
      卡夾瀝青鐵桶、交通錐、擋風玻璃破裂且滿佈瀝青、碎石、無法前行始停止，
      是尚難僅因被告肇事後復前行八十一公尺，遽認被告係以每小時八十公里之速
      度超速行駛，併此敘明。
（七）綜前開所述，本件事證已臻明確，被告所辯委無可採，犯行均堪認定，應依法
      論科。
三、核被告所為，係犯刑法第二百七十六條第一項因過失致人於死罪，及同法第二百
    八十四條第一項前段因過失傷害人罪、第一百八十五條之三服用酒類不能安全駕
    駛動力交通工具而駕駛罪。被告以一過失行為侵害被害人何水吉及告訴人甲○○
    之生命、身體法益，為想像競合犯，應依刑法第五十五條規定，應從一重之過失
    致死罪處斷。被告所犯上開因過失致人於死、服用酒類不能安全駕駛動力交通工
    具而駕駛二罪，犯意各別、行為互殊，應予分論併罰。被告服用酒類不能安全駕
    駛動力交通工具而駕駛，因而肇事致被害人何水吉死亡、告訴人甲○○受傷，業
    如前述，應依道路交通管理處罰條例第八十六條第一項之規定，加重其刑。被告
    肇事後，於警員前往現場處理時，就因過失致人死傷部分不逃避接受裁判而當場
    向警員自首、承認為肇事人而願接受裁判，此經本院職權查證詳明，有臺北市政
    府警察局大安分局交通分隊自首調查報告表可參，被告對於有權偵查犯罪之機關
    尚不知犯罪事實及犯罪人之前自首而願接受裁判，應依刑法第六十二條前段之規
    定減輕其刑，並依刑法第七十一條第一項之規定先加後減之。
四、原審予以論罪科刑，固非無據，惟查以本件被告涉犯過失致死罪，其最高法定刑
    為有期徒刑二年，按以道路交通管理處罰條例第八十六條第一項規定加重其刑二
    分之一，雖可以最高刑有期徒刑三年宣告，惟被告自首，依法應減輕其刑，即不
    得處以宣告有期徒刑三年之最高刑度，原審對於過失致死罪部分卻處以有期徒刑
    三年，顯與法規定有違，尚有未合，且被告於上訴後亦與告訴人及被害人家屬達
    成和解，亦為原審所未及審酌，上訴人即被告上訴意旨仍執前詞否認酒醉駕車及
    現場安全警示措施有疏失云云，指摘原判決不當，請求撤銷改判，雖無理由，惟
    原判決既有上開可議之處，自應由本院予以撤銷改判。爰審酌被告並無前科、素
    行良好，有本院被告全國前案紀錄表可考，服用酒類達意識不清、視力喪失、注
    意力、反應力全無、嚴重不能安全駕駛動力交通工具程度，仍駕駛車輛，事故現
    場設有燃亮警示燈之交通錐十餘只、普通交通錐四十四只、警示燈六座及車輛改
    道警示牌及燃亮車頂黃色警示燈之大貨車二輛，被告仍未能發現、衝入施工封閉
    區域、終因而肇事致被害人何水吉當場慘死、告訴人甲○○受傷，造成無可挽救
    之遺憾，並使被害人家屬痛失至親，犯罪所生危害甚重，犯後自首，事後並與告
    訴人及被害人家屬達成和解賠償損失，及犯後態度等一切情狀，量處如主文所示
    之刑，並定其應執行之刑。末查被告前未曾受有期徒刑以上刑之宣告，此有本院
    被告全國前案紀錄表一份在卷可參，犯後已賠償損害，態度尚稱良好，且有悔意
    ，本院認其所宣告之刑以暫不執行為當，爰併宣告緩刑五年，以勵自新。
據上論斷，應依刑事訴訟法第三百六十九條第一項前段、第三百六十四條、第二百九
十九條第一項前段，刑法第二百七十六條第一項、第二百八十四條第一項前段、第一
百八十五條之三、第五十五條、第六十二條前段、第五十一條第五款、第七十四條第
一款，道路交通管理處罰條例第八十六條第一項，罰金罰鍰提高標準條例第一條前段
，判決如主文。
本案經檢察官陳文琪到庭執行職務。
中      華      民      國    九十二    年      十      月    二十一    日
                              臺灣高等法院交通法庭
                                  審判長法  官  許  增  男
                                        法  官  黃  鴻  昌
                                        法  官  周  煙  平
右正本證明與原本無異。
不得上訴。
                                        書記官  蕭  麗  珍
中      華      民      國    九十二    年      十      月    二十四    日
附錄：本案論罪科刑法條全文
刑法第二百七十六條第一項
因過失致人於死者，處二年以下有期徒刑、拘役或二千元以下罰金。
刑法第二百八十四條第一項前段
因過失傷害人者，處六月以下有期徒刑、拘役或五百元以下罰金。
刑法第一百八十五條之三
服用毒品、麻醉藥品、酒類或其他相類之物，不能安全駕駛動力交通工具而駕駛者，
處一年以下有期徒刑、拘役或三萬元以下罰金。


司法院資訊處製作；財團法人民間司法改革基金會備份。
